

# JONATHAN VÁSQUEZ

DESARROLLADOR FRONT-END

# PERFIL PERSONAL

Con un gran interés en el campo de la programación, estoy ansioso por adquirir experiencia en una empresa y contribuir de la mejor manera posible. Mi habilidad para aprender rápidamente y mi dedicación al trabajo me permitirán desempeñar un papel valioso en el equipo. Estoy dispuesto a adquirir nuevas habilidades y desarrollar mis conocimientos en la creación de soluciones informáticas eficientes, mientras colaboro con el equipo para alcanzar los objetivos de la empresa.

## EXPERIENCIA

#### Gerente de un Complejo **Turístico**

DIC 2019 - ABR 2020

- Mantener la Organización del Personal
- Monitoreo de las campañas de marketing en línea.

### Diseñador Grafico de una **Empresa de Pijama**

FEB 2018 - MAY 2021

Herramienta: Corel Draw

## HABILIDADES

- Social Media
- Marketing
- Venta Directas
- Edición Audiovisual
- Diseño Grafico (Corel-Draw)
- Trabajo en Equipo
- Liderazgo de Equipos
- Carismático, Creativo y Dinámico
- Comunicador
- Emprendedor

# EDUCACIÓN

**Bachillerato: Completado** Venezuela - Edo Nueva Esparta

## IDIOMA

Inglés: Básico

Lectura Básico, Escrito Básico.

# CONTACTO

- **Buenos Aires CapitalFederal**
- jonat89.dev@gmail.com
- (+54) 11-55-283823
- in linkedin.com/in/jonathanvasquez-dev/

### CURSOS

## Potrero Digital: Programación Front-End

(Finalizado) - 2020 y 2022

#### **Potrero Digital:**

Habilidades Socio Emocional (Finalizado) - 2020 y 2022

#### Google:

Introducción al Desarrollo Web (Finalizado) - 2022

**UTN:** front-End, Gestion de Proyecto y Inteligencia **Emocional** 

(Finalizado) - 2022

**Ticmas: Argentina Programa 4.0** (Cursando) - 2022 - 2023

OpenBootscamp: Concepto y iniciacion a la Programacion (Finalisado) - 2023

## FORMACION

## **Tecnologias:**

- HTML5 CSS3
- JavaScript Bootstrap 5
- Java
- Git

40 % 60 %

90 %

**75** %

63 %

85 %